# 当期所得税考虑调整以前期间所得税的影响后为负数，正常吗？

提问人：vienne007 时间：2018-01-04 17:33:11
老师好：
房地产企业去年审计报告当期所得税费用 2000 多万，次年税审应纳税所得额-3000多万，不需要缴纳，本年 5 月份冲回前期的 2000 多万，本年应纳税 800 多万，导致当期所得税费用是个负数，情况正常吗？
另外，房地产企业以前年度预收款项纳税调整增加应纳税所得额以后，当年由于其他项目影响，应纳税所得额为负数，实际没有缴纳企业所得税，这样的预收款项金额，在以后年度可以调减应纳税所得额吗？
谢谢！

回答人：chenyiwei
这种情况属于如何区分前期差错和会计估计变更的问题，类似问题已有很多讨论，请自行搜索。从你说的情况看因为影响金额较大，构成前期重大差错的可能性较大。